---
title: "Анализ HTML переписок"
author: "Ваше Имя"
date: "`r Sys.Date()`"
output: html_document
---

```{r setup, include=FALSE}
knitr::opts_chunk$set(echo = TRUE)
```

## Установка и загрузка необходимых библиотек

```{r libraries, message=FALSE, warning=FALSE}
install.packages("rvest")
install.packages("dplyr")
install.packages("stringr")
install.packages("ggplot2")
install.packages("wordcloud")
install.packages("tm")
install.packages("tidytext")

library(rvest)
library(dplyr)
library(stringr)
library(ggplot2)
library(wordcloud)
library(tm)
library(tidytext)
```

## Загрузка всех HTML файлов из папки

```{r load-data}
html_files <- list.files(path = "messages", pattern = "*.html", full.names = TRUE)

# Проверка на наличие HTML файлов
if (length(html_files) == 0) {
  stop("Нет HTML файлов в указанной папке 'messages'. Проверьте путь и наличие файлов.")
}

# Инициализация пустого data.frame для хранения всех сообщений
all_chat_data <- data.frame(Date = character(), From = character(), Text = character(), stringsAsFactors = FALSE)

# Обработка каждого HTML файла
for (html_file in html_files) {
  chat_page <- read_html(html_file)

  # Извлечение данных о сообщениях
  messages <- chat_page %>% html_nodes(".message.default")

  # Извлечение дат и времени сообщений
  dates <- messages %>% html_nodes(".pull_right.date.details") %>% html_attr("title")

  # Извлечение имен отправителей
  from_names <- messages %>% html_nodes(".from_name") %>% html_text(trim = TRUE)

  # Извлечение текста сообщений
  texts <- messages %>% html_nodes(".text") %>% html_text(trim = TRUE)

  # Приведение всех извлеченных данных к одной длине
  max_length <- max(length(dates), length(from_names), length(texts))
  if (max_length > 0) {
    dates <- c(dates, rep(NA, max_length - length(dates)))
    from_names <- c(from_names, rep("Неизвестный", max_length - length(from_names)))
    texts <- c(texts, rep("", max_length - length(texts)))

    # Создание таблицы с результатами для текущего файла
    chat_data <- data.frame(
      Date = dates,
      From = from_names,
      Text = texts,
      stringsAsFactors = FALSE
    )

    # Фильтрация пустых сообщений
    chat_data <- chat_data %>% filter(Text != "")

    # Добавление данных в общий data.frame
    all_chat_data <- bind_rows(all_chat_data, chat_data)
  }
}

# Проверка на наличие данных для анализа
if (nrow(all_chat_data) == 0) {
  stop("Нет данных для анализа. Проверьте корректность HTML файлов.")
}

# Просмотр таблицы
print(all_chat_data)

# Сохранение данных в CSV файл
write.csv(all_chat_data, "all_chat_data.csv", row.names = FALSE)
```

## Анализ текста и визуализация

### Облако слов

```{r wordcloud, warning=FALSE}
# Объединение всех сообщений в один текст
all_text <- paste(all_chat_data$Text, collapse = " ")

# Создание корпуса и очистка текста
corpus <- VCorpus(VectorSource(all_text))
corpus <- tm_map(corpus, content_transformer(tolower))
corpus <- tm_map(corpus, removePunctuation)
corpus <- tm_map(corpus, removeNumbers)
corpus <- tm_map(corpus, removeWords, stopwords("russian"))

# Создание матрицы частоты слов и построение облака слов
if (length(corpus) > 0) {
  dtm <- TermDocumentMatrix(corpus)
  m <- as.matrix(dtm)
  word_freqs <- sort(rowSums(m), decreasing = TRUE)
  df_word_freq <- data.frame(word = names(word_freqs), freq = word_freqs)

  # Проверка на наличие слов для построения облака
  if (nrow(df_word_freq) > 0) {
    # Построение облака слов
    set.seed(1234)
    wordcloud(words = df_word_freq$word, freq = df_word_freq$freq, min.freq = 2,
              max.words = 100, random.order = FALSE, colors = brewer.pal(8, "Dark2"))
  } else {
    warning("Нет слов для построения облака слов.")
  }
} else {
  warning("Корпус пуст, невозможно построить облако слов.")
}
```

### Топ-10 самых частотных слов

```{r top-words}
if (nrow(df_word_freq) > 0) {
  top_words <- head(df_word_freq, 10)
  ggplot(top_words, aes(x = reorder(word, -freq), y = freq)) +
    geom_bar(stat = "identity", fill = "steelblue") +
    theme_minimal() +
    labs(title = "Топ-10 самых частотных слов", x = "Слово", y = "Частота") +
    theme(axis.text.x = element_text(angle = 45, hjust = 1))
}
```

### График слов, распределенных по пользователям

```{r words-by-user}
words_by_user <- all_chat_data %>%
  unnest_tokens(word, Text) %>%
  filter(!word %in% stopwords("russian")) %>%
  count(From, word, sort = TRUE)

if (nrow(words_by_user) > 0) {
  top_words_by_user <- words_by_user %>% group_by(From) %>% slice_max(order_by = n, n = 5)
  ggplot(top_words_by_user, aes(x = reorder(word, -n), y = n, fill = From)) +
    geom_bar(stat = "identity", show.legend = FALSE) +
    facet_wrap(~From, scales = "free") +
    theme_minimal() +
    labs(title = "Топ-5 слов по пользователям", x = "Слово", y = "Частота") +
    theme(axis.text.x = element_text(angle = 45, hjust = 1))
}
```

### Количество сообщений по пользователям

```{r messages-by-user}
messages_by_user <- all_chat_data %>%
  group_by(From) %>%
  summarise(Count = n()) %>%
  arrange(desc(Count))

print(paste("Общее количество сообщений:", nrow(all_chat_data)))
print(messages_by_user)

if (nrow(messages_by_user) > 0) {
  ggplot(messages_by_user, aes(x = reorder(From, -Count), y = Count)) +
    geom_bar(stat = "identity", fill = "tomato") +
    theme_minimal() +
    labs(title = "Количество сообщений по пользователям", x = "Пользователь", y = "Количество сообщений") +
    theme(axis.text.x = element_text(angle = 45, hjust = 1))
}
```

### Распределение длины сообщений

```{r message-length-distribution}
all_chat_data$MessageLength <- nchar(all_chat_data$Text)

if (nrow(all_chat_data) > 0) {
  ggplot(all_chat_data, aes(x = MessageLength)) +
    geom_histogram(binwidth = 10, fill = "skyblue", color = "black") +
    theme_minimal() +
    labs(title = "Распределение длины сообщений", x = "Длина сообщения (символы)", y = "Количество сообщений")
}
```

### Средняя длина сообщения по пользователям

```{r avg-message-length-by-user}
avg_message_length_by_user <- all_chat_data %>%
  group_by(From) %>%
  summarise(AvgLength = mean(MessageLength)) %>%
  arrange(desc(AvgLength))

if (nrow(avg_message_length_by_user) > 0) {
  ggplot(avg_message_length_by_user, aes(x = reorder(From, -AvgLength), y = AvgLength)) +
    geom_bar(stat = "identity", fill = "purple") +
    theme_minimal() +
    labs(title = "Средняя длина сообщения по пользователям", x = "Пользователь", y = "Средняя длина сообщения") +
    theme(axis.text.x = element_text(angle = 45, hjust = 1))
}
```

### Часовая активность сообщений

```{r messages-by-hour}
all_chat_data$Hour <- format(as.POSIXct(all_chat_data$Date, format = "%d.%m.%Y %H:%M:%S"), "%H")
messages_by_hour <- all_chat_data %>%
  group_by(Hour) %>%
  summarise(Count = n()) %>%
  arrange(Hour)

if (nrow(messages_by_hour) > 0) {
  ggplot(messages_by_hour, aes(x = Hour, y = Count)) +
    geom_line(group = 1, color = "darkgreen") +
    geom_point(color = "darkgreen") +
    theme_minimal() +
    labs(title = "Часовая активность сообщений", x = "Час", y = "Количество сообщений")
}
```

### Доля сообщений каждого пользователя в общем объеме

```{r user-message-share}
if (nrow(messages_by_user) > 0) {
  ggplot(messages_by_user, aes(x = "", y = Count, fill = From)) +
    geom_bar(width = 1, stat = "identity") +
    coord_polar(theta = "y") +
    theme_minimal() +
    labs(title = "Доля сообщений каждого пользователя", x = NULL, y = NULL) +
    theme(axis.text.x = element_blank(), axis.ticks = element_blank())
}
```
